臺灣高雄地方法院刑事判決　　　　　　　　　　　　　九十一年度易字第一八號
　　公　訴　人　臺灣高雄地方法院檢察署檢察官
　　被　　　告　甲○○
右列被告因恐嚇案件，經檢察官提起公訴（九十年度偵字第一九一二一號），本院判
決如左：
    主  文
甲○○無罪。
    理  由
一、公訴意旨略以：被告甲○○於民國九十年十月十日晚上十時十分許，在乙○○所
    經營位於高雄縣鳳山市○○街五號之二卡拉ＯＫ店內，因不滿乙○○向其催討新
    台幣一百多元之債務，竟基於恐嚇之犯意，返回位於高雄縣鳳山市○○里○○街
    東巷三十五弄五十一號住處取出其所有之小武士刀一把（非屬槍砲彈藥刀械管制
    條之刀械），隨即騎乘車牌號碼ＶＥＣ─一二六號輕型機車回到上述卡拉ＯＫ店
    對面，並以將該把武士刀置放在其所騎乘機車前方置物籃之方式恐嚇乙○○，使
    當時在卡拉ＯＫ店內之乙○○見狀心生畏懼，致生危害於安全。嗣經乙○○報警
    處理，甲○○於九十年十月十日晚上十時二十分許，為警當場查獲，並扣得上述
    武士刀一把，因認被告甲○○涉有恐嚇之罪嫌等語。
二、按犯罪事實應依證據認定之，無證據不得推定其犯罪事實；不能證明被告犯罪者
    ，應諭知無罪之判決，刑事訴訟法第一百五十四條、第三百零一條第一項分別定
    有明文。而刑事訴訟法上所謂認定犯罪事實之證據，係指足以認定被告確有犯罪
    行為之積極證據而言，如未能發現相當證據或證據不足以證明，自不能以推測或
    擬制之方法，以為裁判基礎，此有最高法院二十九年上字第三一○五號判例及四
    十年台上字第八十六號判例可供參照；又認定犯罪事實，所憑之證據，雖不以直
    接證據為限，間接證據亦包括在內，然無論直接或間接證據，其為訴訟上之證明
    ，須於通常一般之人均不致於有所懷疑，而得確信其為真實之程度者，始得據之
    為有罪之認定，倘其證明尚未達到此一程度，而有合理性懷疑之存在時，即無從
    為有罪之認定，此亦有最高法院七十六年台上字第四九八六號判例可資參照。
三、訊之被告甲○○對於持一把小型武士刀置於機車籃內一事固不諱言，惟堅決否認
    有何恐嚇告訴人乙○○之犯行，辯稱：伊原先在告訴人店外被打，逃離時機車停
    在該處，伊另騎一部機車欲返回取車，置小武士刀於機車籃內係為自衛用，並未
    持以恐嚇告訴人，且伊僅一人告訴人方面人多如何恐嚇等語。經查，本件公訴意
    旨認被告涉有恐嚇之犯行，無非以告訴人之指訴及有小武士刀一把扣案可憑為其
    論據；惟查，被告自警訊、偵查及審理中均一致否認有恐嚇告訴人乙○○，而告
    訴人乙○○於警訊時指稱：被告騎一部機車到我卡拉ＯＫ內，手持一把刀，我是
    要求平安，我欠他二千元等語（見警卷第三百反面），復於偵查中指稱：他（被
    告）像開玩笑的，因我說他欠我一百六十元，他就說我欠他二千元，當時小武士
    刀在他機車籃內等語（見偵查卷第十一頁），復稱：（被告先前）來時我（向被
    告）說你欠我一百元檳榔及二瓶啤酒錢，他（即被告）回我說我欠他二千元就走
    了，約過十多分他又騎機車回來，機車籃前放一支小武士刀及一支日光燈，我見
    狀即報警等語（見偵查卷第十七頁反面），核之告訴人所訴情節互有出入，且參
    之本件告訴人報案後警員至現場處理時，告訴人已先行將被告上開小武士刀取走
    ，此有警員張益誠之報告一紙附卷可查，顯見被告確係將上開小武士置於機車籃
    內，而非持於手中隨身攜帶，況該小武士刀經鑑定結果，刀刃長二十九公分，刀
    柄長十六公分，刀刃未開鋒，並非屬管制之刀械，此有高雄縣警察局九十年十月
    二十五日高警保民字第七二五二三號函一份與照片一張附卷可稽，被告單純將之
    置於機車籃內，並未進一步以危害通知告訴人，難認在客觀上即已構成恐嚇之行
    為，從而本件尚難以告訴人之指訴及小武士一把逕認被告有何持刀恐嚇告訴人之
    犯行，被告所辯尚足採信；此外，復查無其他證據足資證明被告有何恐嚇之犯行
    ，被告犯罪尚屬不能證明，核之上開說明，自應諭知無罪之判決。
據上論斷，應依刑事訴訟法第三百零一條第一項，判決如主文。
中    華    民    國      九十一    年      二      月        七        日
                                  臺灣高雄地方法院刑事庭
                                      法  官  林  俊  寬
右正本證明與原本無異。
如不服本判決，應於判決送達後十日內，向本院提出上訴狀。
                                      書記官  林  仕  興
中    華    民    國      九十一    年      二      月        七        日
